---
title: "Análisis de Pandeo"
format: html
server: shiny
---

Aquí está la calculadora interactiva para la curva de pandeo:

```{r}
#| echo: false
#| message: false
library(shiny)

# 1. THE UI (Notice we just call sidebarLayout directly, no ui <- fluidPage)
sidebarLayout(
  sidebarPanel(
    sliderInput("A", "Área (cm²):", min = 10, max = 80, value = 20.4, step = 0.1),
    sliderInput("i", "Radio de giro i (cm):", min = 2, max = 10, value = 4.8, step = 0.1)
  ),
  mainPanel(
    plotOutput("bucklePlot", height = "500px")
  )
)


```{r}
#| context: server
#| echo: false
#| message: false
library(shiny)
library(data.table)

# 2. THE SERVER LOGIC (Notice the #| context: server above!)

dt_curve <- reactiveVal({
  lambdas <- seq(0.01, 3.0, length.out = 200)
  alpha <- 0.21
  Phis <- 0.5 * (1 + alpha * (lambdas - 0.2) + lambdas^2)
  chis <- 1 / (Phis + sqrt(pmax(0, Phis^2 - lambdas^2)))
  chis <- pmin(1.0, chis)
  data.table(lambda = lambdas, chi = chis)
})

output$bucklePlot <- renderPlot({
  L_k_mm <- 3.45 * 1000
  f_y <- 275
  E <- 210000
  alpha <- 0.21
  gamma_s <- 1.05
  N_Ed <- 490

  A_mm2 <- input$A * 100
  i_mm <- input$i * 10

  I <- A_mm2 * (i_mm^2)
  N_cr <- (pi^2 * E * I) / (L_k_mm^2)
  lambda_bar <- sqrt((A_mm2 * f_y) / N_cr)

  Phi_pt <- 0.5 * (1 + alpha * (lambda_bar - 0.2) + lambda_bar^2)
  chi_pt <- min(1.0, 1 / (Phi_pt + sqrt(max(0, Phi_pt^2 - lambda_bar^2))))

  N_b_Rd <- chi_pt * A_mm2 * (f_y / gamma_s) / 1000

  is_passing <- N_b_Rd >= N_Ed
  punto_color <- ifelse(is_passing, "forestgreen", "red")
  estado <- ifelse(is_passing, "CUMPLE:", "NO CUMPLE:")
  texto_res <- sprintf("%s N_b,Rd = %.1f kN", estado, N_b_Rd)

  curve_data <- dt_curve()

  plot(curve_data$lambda, curve_data$chi, type = "n",
       xlab = expression(paste("Esbeltez Reducida (", bar(lambda), ")")),
       ylab = expression(paste("Coeficiente de Pandeo (", chi, ")")),
       xlim = c(0, 3.0), ylim = c(0, 1.1), xaxs = "i", yaxs = "i", bty = "l", cex.lab = 1.2)
  grid(col = "lightgray", lty = "dotted")
  lines(curve_data$lambda, curve_data$chi, lwd = 2, col = "black")
  points(lambda_bar, chi_pt, pch = 19, col = punto_color, cex = 2.5)
  legend("topright", legend = c("Curva a", "Perfil Trial"), col = c("black", punto_color),
         lwd = c(2, NA), pch = c(NA, 19), bty = "n", cex = 1.2)
  text(x = 0.1, y = 0.1, labels = texto_res, col = punto_color, pos = 4, font = 2, cex = 1.3)
})
```